臺灣苗栗地方法院民事小額判決
                       111年度苗小字第2號
原      告  陳勤達  

被      告  陳俊男  
上列當事人間請求侵權行為損害賠償事件，原告提起刑事附帶民
事訴訟，經本院刑事庭裁定移送前來（110年度簡附民字第66號
），本院於民國111年1月26日言詞辯論終結，判決如下：
    主      文
一、被告應給付原告新臺幣2萬0,500元，及自民國110年11月4日
    起至清償日止，按週年利率5％計算之利息。
二、原告其餘之訴駁回。
三、本判決原告勝訴部分得假執行。
四、原告其餘假執行之聲請駁回。
    事實及理由
壹、程序事項：被告經合法通知，未於言詞辯論期日到場，核無
    民事訴訟法第386條各款所列情形，爰依原告聲請，由其一
    造辯論而為判決。
貳、實體事項
一、原告主張：被告於民國110年2月11日下午4時30分許，在其位
    於苗栗縣○○鄉○○村0鄰○○00號住處前，因債務糾紛與前來理論
    之原告發生爭執，竟基於傷害之犯意，徒手毆打原告左臉頰
    1拳，致原告受有頭部外傷合併腦震盪及左側臉部挫傷等傷
    害。被告上開犯行業經本院110年度苗簡字第870號刑事案件
    （下稱第870號案件）判決被告犯傷害罪確定，依法應賠償
    原告之損害即：
　㈠醫療費用新臺幣（下同）500元：原告因傷急診支出醫療費用
    500元。
　㈡薪資損失2萬9,400元：原告日薪2,100元，因傷需請假休養14
    天，共計損失2萬9,400元。
　㈢慰撫金2萬0,100元：被告積欠原告債務非但不予歸還，反而
    毆打原告，使原告精神受創，應有基本賠償。
　㈣爰依法提起本訴請求損害賠償。並聲明：1.被告應給付原告5
    萬元，及自起訴狀繕本送達翌日起至清償日止，按週年利率
    5％計算之利息；2.願供擔保，請准宣告假執行。
二、被告未於言詞辯論期日到場亦未提出書狀作何聲明或陳述。
三、按因故意或過失，不法侵害他人之權利者，負損害賠償責任
    ；不法侵害他人之身體或健康者，對於被害人因此喪失或減
    少勞動能力，或增加生活上之需要時，應負損害賠償責任；
    不法侵害他人之身體、健康、名譽、自由、信用、隱私、貞
    操，或不法侵害其他人格法益而情節重大者，被害人雖非財
    產上之損害，亦得請求賠償相當之金額。民法第184條第1項
    前段、第193條第1項、第195條第1項前段分別定有明文。查
    原告於上開時地遭受被告上開侵害，經本院第870號判決認
    定被告犯傷害罪確定，有前開判決在卷可稽，並經本院職權
    調取該判決案卷核閱無誤；被告經合法通知，未於言詞辯論
    期日到場，復未提出書狀供本院斟酌，依民事訴訟法第436
    條之23準用第436條第2項、第280條第3項準用同條第1項規
    定，視同自認，是本院審酌上開證據，堪信原告之主張為真
    實。是原告依前揭規定請求被告賠償損害，自屬有據。
四、再按當事人主張有利於己之事實者，就其事實有舉證之責任
    。民事訴訟法第277條前段定有明文。而民事訴訟如係由原
    告主張權利者，應先由原告負舉證之責，若原告先不能舉證
    ，以證實自己主張之事實為真實，則被告就其抗辯事實即令
    不能舉證，或其所舉證據尚有疵累，亦應駁回原告之請求（
    最高法院106年度台上字第28號判決意旨）。茲就原告各項
    請求分別審酌如下：
　㈠醫療費用500元部分為有理由：
　　原告因被告之傷害行為急診支出醫療費用500元乙節，業已
    提出大千綜合醫院診斷證明書及收據為證（見臺灣苗栗地方
    檢察署110年度偵字第2171號卷《下稱第2171號卷》第18頁、
    本院卷第49頁），是原告請求被告給付上開醫療費用，為有
    理由，應予准許。
　㈡薪資損失2萬9,400元為無理由：
　1.查原告主張因傷需請假休養14天，惟其所提出之大千醫院診
    斷證明書僅載明建議休息1週、應門診追蹤治療（見第2171
    號卷第18頁），可見原告休養1週有其必要，逾此範圍之部
    分，原告未能提出其他事證以實其說，礙難採信。
　2.然依原告提出之亞克先進科技股份有限公司（下稱亞克公司
    ）請假證明書（見本院卷第47頁），記載原告請假之期間為
    109年2月17日起至109年3月10日止，為案發時間前1年，難
    以證明原告確有於110年2月11日急診後請假1週之事實，況1
    10年2月11日為除夕，至110年2月16日止均為春節期間，110
    年2月17日週三方為上班日，則原告主張於上開期間有因傷
    請假、損失薪資2萬9,400元乙節，顯有疑義，難認為真，自
    不應准許。
　㈢慰撫金2萬0,100元，於2萬元之範圍內為有理由：
　1.按非財產上損害之慰撫金數額，究竟若干為適當，應斟酌兩
    造身分、地位、經濟狀況、加害程度及其他各種情形，俾為
    審判之依據（最高法院86年度台上字第511號、第3537號判
    決意旨參照）。
　2.經查，原告白天於科技公司擔任工程師，就讀大學夜間部，
    108年所得14萬9,597元、109年所得19萬5,402元，名下財產
    5筆（其中1部汽車、4筆投資所得）總額為180元；被告於第
    870號案件偵查中自陳高中畢業，職業為農，家庭經濟狀況
    小康，108年所得7萬8,454元、109年所得0元，名下無財產
    等情，分別經兩造於本院陳明在卷，並有稅務電子閘門財產
    所得調件明細表可參（見本院卷第29、43頁、第2171號卷第
    10頁、外放證物袋）。本院審酌其等身分、地位、經濟狀況
    ，考量被告犯罪情節、原告受損程度（需休養1週）及本案
    發生之情狀，以及兩造案發後家庭、生活狀況等情（見本院
    卷第43頁），認原告請求慰撫金以2萬元為適當；逾此範圍
    即無理由。
　㈣綜上，原告得請求之金額為2萬0,500元（計算式：500＋20,00
    0＝20,500）。
五、末按給付無確定期限者，債務人於債權人得請求給付時，經
    其催告而未為給付，自受催告時起，負遲延責任。其經債權
    人起訴而送達訴狀，與催告有同一之效力；又遲延之債務，
    以支付金錢為標的者，債權人得請求依法定利率計算之遲延
    利息；應付利息之債務，其利率未經約定，亦無法律可據者
    ，週年利率為百分之5。民法第229條第2項、第233條第1項
    前段、第203條分別定有明文。本件原告對被告之侵權行為
    債權，核屬無確定期限之給付，亦無約定遲延利息之利率；
    原告之刑事附帶民事起訴狀繕本係於110年11月3日送達被告
    本人，有送達證書在卷可參（見本院卷第31頁），則原告請
    求自上開起訴狀繕本送達翌日即110年11月4日起至清償日止
    ，按週年利率5％計算之遲延利息，自屬有據。
六、從而，原告依侵權行為法律關係，請求被告給付2萬0,500元
    ，及自110年11月4日起至清償日止，按週年利率5％計算之遲
    延利息，為有理由，應予准許，逾此範圍之請求，則為無理
    由，應予駁回。
七、本件依民事訴訟法第436條之20規定，應依職權宣告假執行
    。原告陳明願供擔保聲請宣告假執行，然其聲請僅係促使法
    院為職權之發動，爰不為假執行擔保金之諭知。至原告敗訴
    部分，假執行之聲請已失所依附，亦應駁回。
八、本件事證已臻明確，原告其餘攻防方法及所提證據經審酌後
    ，認於判決結果不生影響，爰不另逐一論駁。
九、原告提起本件刑事附帶民事訴訟，經本院刑事庭移送前來，
    依刑事訴訟法第504條第2項規定免納裁判費，迄本院言詞辯
    論終結止，亦無其他訴訟費用支出，故無需宣告訴訟費用之
    負擔。
中　　華　　民　　國　　111 　年　　2 　　月　　16　　日
                  苗栗簡易庭  法  官  顏碩瑋 
以上正本係照原本作成。
如不服本判決，應於判決送達後20日內，以判決違背法令為理由
，向本院提出上訴狀並表明上訴理由，及須按他造當事人之人數
附繕本。如委任律師提起上訴者，應一併繳納上訴裁判費。
上訴理由應表明：
一、原判決所違背之法令及其具體內容。
二、依訴訟資料可認為原判決有違背法令之具體事實。
如未表明上訴理由者，應於上訴後20日內向本院提出上訴理由。
                              書記官  陳慧玲
中　　華　　民　　國　　111 　年　　2 　　月　　16　　日